【裁判字號】    98,易,422
【裁判日期】    980331
【裁判案由】    贓物
【裁判全文】
臺灣板橋地方法院刑事判決               98年度易字第422號
公  訴  人  臺灣板橋地方法院檢察署檢察官
被      告  戊○○
            乙○○
上列被告等因贓物案件，經檢察官提起公訴（97年度偵字第7635
號），被告等於本院準備程序進行中就被訴事實均為有罪之陳述
，經本院合議庭裁定由受命法官獨任進行簡式審判程序，並判決
如下：
    主  文
戊○○故買贓物，處拘役拾伍日，如易科罰金，以新臺幣壹仟元
折算壹日；又故買贓物，處拘役貳拾日，如易科罰金，以新臺幣
壹仟元折算壹日；應執行拘役貳拾伍日，如易科罰金，以新臺幣
壹仟元折算壹日。
乙○○故買贓物，累犯，處拘役貳拾日，如易科罰金，以新臺幣
壹仟元折算壹日；又故買贓物，累犯，處拘役貳拾伍日，如易科
罰金，以新臺幣壹仟元折算壹日；應執行拘役拾日，如易科罰
金，以新臺幣壹仟元折算壹日。
    事  實
一、戊○○於民國86年間，因贓物案件，經臺灣臺北地方法院以
    86年度易字第4187號判決判處有期徒刑5 月確定，88年12月
    18日因徒刑執行完畢出監（惟於本件尚不構成累犯）；其係
    以在台北市○○街215 號前設攤收購、販售二手手機為業之
    人，依其多年從事該等行業之經驗及智識程度、一般社會之
    通見，可預見素不相識之江衍豐（所涉收受贓物罪嫌，另經
    檢察官提起公訴）先後持NOKIA 廠牌、機身序號0000000000
    00000 號（該手機係丙○○所有，於96年11月23日16時35分
    許，在臺北市中正區○○○路179 巷1 弄6 之3 號前遭人搶
    奪後，輾轉由江衍豐取得），及BENQ廠牌、機身序號000000
    000000000 號（該手機係丁○○所有，於96年11月21日15時
    16分許，在臺北市○○區○○路110 巷口遭人搶奪後，輾轉
    由江衍豐取得）之手機2 具，而至其所營前址攤位兜售之上
    揭手機，均係屬來路不明之贓物，竟仍基於縱若該等手機均
    為贓物，亦無礙其予以買受之決意，而分別基於故買贓物之
    不確定故意，先後於(一)96年11月24日某時許，(二)同年月25日
    某時許，均在上址攤位，各以顯低於市價之新臺幣（下同）
    500 元及2500元，向江衍豐故買之。
二、乙○○於88年間，因準強盜案件，經本院以88年度訴字第10
    63號判決判處有期徒刑3 年2 月，上訴後，由臺灣高等法院
    以88年度上訴字第4086號判決將原判決撤銷，改判處有期徒
    刑2 年，復上訴後，經最高法院以89年度台上字第1750號判
    決上訴駁回確定；又於89年間，因連續施用第二級毒品與加
    重竊盜案件，經本院以89年度易字第2705號判決分別判處有
    期徒刑8 月、1 年2 月，併定其應執行有期徒刑1 年8 月確
    定；前揭3 案所處徒刑，經接續執行後，於92年1 月27日假
    釋出監，所餘刑期付保護管束，迄93年7 月7 日保護管束期
    滿未經撤銷假釋，未執行之刑以已執行完畢論（據此，本件
    構成累犯）；其係以在台北市○○街243 號前設攤收購、販
    售二手手機為業之人，依其多年從事該等行業之經驗及智識
    程度、一般社會之通見，亦可預見素不相識之江衍豐（所涉
    此部分收受贓物罪嫌，另經檢察官提起公訴）先後持NOKIA
    廠牌、機身序號000000000000000 號，及NOKIA 廠牌（起訴
    書載為NEC 廠牌）、機身序號000000000000000 號（〈起訴
    書誤載為0000000000000000，爰予更正〉該手機係甲○○所
    有，於96年11月30日16時5 分許，在臺北市○○街○ 段與同
    安街交岔路口遭人搶奪後，輾轉由江衍豐取得）之手機2 具
    ，而至其所營前址攤位兜售之上揭手機，均係屬來路不明之
    贓物，竟仍基於縱若該等手機均為贓物，亦無礙其予以買受
    之決意，而分別基於故買贓物之不確定故意，先後於(一)96年
    11月25日某時許，(二)同年月30日某時許，均在上址攤位，各
    以顯低於市價之500 元及6000元，向江衍豐故買之；嗣因江
    衍豐另案為警查獲併供出所持前揭手機贓物之販售地點，而
    查悉上情。
三、案經臺北縣政府警察局海山分局報告臺灣板橋地方法院檢察
    署檢察官偵查後起訴。
    理  由
一、認定犯罪事實所憑之證據及理由：
    訊據被告戊○○、乙○○對上揭犯罪事實，俱於本院審理中
    坦認在卷，並經證人丁○○、丙○○及甲○○於警詢中證稱
    渠等所有之前開手機乃遭人搶奪等語綦詳；此外，復有臺北
    縣政府警察局海山分局扣押物品目錄表、丁○○所出具之贓
    物認領保管單各1 份暨切結承諾書等附卷可稽，俱徵被告等
    前開自白應與事實相符，可以採信；綜上，本件事證明確，
    被告等犯行均足以認定。
二、應適用之法律、科刑審酌事由：
(一)、核被告戊○○如事實欄一(一)(二)所述、被告乙○○如事實欄二
    (一)(二)所述之其等先後各2 次向江衍豐購買來路不明手機等犯
    行，均係犯刑法第349 條第2 項之故買贓物罪；又被告乙○○有如事實欄二所述前科及刑之執行情形，有前揭臺灣高等
    法院被告前案紀錄表在卷可憑，其於有期徒刑執行完畢後，
    5 年以內，故意再犯本件有期徒刑以上之2 罪，為累犯，就
    其前開2 犯行，均應依刑法第47條第1 項規定，各加重其刑
    ；至被告2 人各所犯前開2 次故買贓物罪間，均係犯意各別
    ，行為互殊，各均應予分論併罰。
(二)、爰審酌被告等2 人均係從事中古手機買賣業，對於所購手機
    來源是否合法，本應更加謹慎為之，詎仍貪圖小利，故買贓
    物，甚屬不該，然念其等犯後俱坦認犯行，甚有悔意，兼衡
    其等各自犯罪之動機、目的、手段、智識程度、生活狀況等
    一切情狀，就其等前開所犯各罪，分別量處如主文所示之刑
    ，並均諭知如易科罰金之折算標準，暨各定其等應執行之刑
    ，及均諭知如易科罰金之折算標準，以示儆懲。
據上論斷，應依刑事訴訟法第299 條第1 項前段、第273 條之1
第1 項，刑法第349 條第2 項、第47條第1 項、第41條第1 項前
段、第51條第6 款，刑法施行法第1 條之1 ，判決如主文。
本案經檢察官郭季青到庭執行職務。
中    華    民    國    98    年    3     月    31    日
                       刑事第十六庭   法  官  陳明偉
上正本證明與原本無異
如不服本判決應於送達後10日內向本院提出上訴狀
                                      書記官  陳玉心
中    華    民    國    98    年    3     月    31    日
附錄本案論罪科刑法條全文：
刑法第三百四十九條：
收受贓物者，處三年以下有期徒刑、拘役或五百元以下罰金。
搬運、寄藏、故買贓物或為牙保者，處五年以下有期徒刑、拘役
或科或併科一千元以下罰金。
因贓物變得之財物，以贓物論。


司法院資訊處製作；財團法人民間司法改革基金會備份。
